【裁判字號】    90,易,1236
【裁判日期】    900618
【裁判案由】    傷害
【裁判全文】
臺灣臺中地方法院刑事判決                          九十年度易字第一二三六號
    公  訴  人  臺灣臺中地方法院檢察署檢察官
    被      告  甲○○
右列被告因傷害案件，經檢察官提起公訴（九十年度偵字第一二三六號)，本院判決
如左：
    主  文
本件公訴不受理。
    理  由
一、公訴意旨略以：被告甲○○為被害人鄧肇堂之子。鄧肇堂係位於台中縣外埔鄉○
    ○路二十六號忘憂谷觀音寺之管理人，被告甲○○為要求鄧肇堂將前開觀音寺廟
    產移轉至其名下，雙方發生爭執。於民國八十九年十月三十日上午九時許，鄧肇
    堂欲藉上址召開觀音寺之管理委員會，而至辦公室尋找紙張，被告甲○○誤認鄧
    肇堂欲開會將其趕離觀音寺，而搶走鄧肇堂手上之紙張，出手毆打鄧肇堂之頭部
    ，及以腳踢鄧肇堂之腿部，鄧肇堂即離開辦公室而到圖書館內，被告甲○○旋追
    趕至圖書館後，又以手毆打鄧肇堂之頭部，鄧肇堂再逃至大門口，甲○○並隨後
    追趕而至，並毆打鄧肇堂之頭部，後見王燕木到來，被告甲○○始快速離去。直
    至當日下午召開完管理委員會後，鄧肇堂自牆上將觀音寺之寺廟登記證取下，被
    告甲○○為搶回寺廟登記證，即掐住鄧肇堂之脖子及以手毆打鄧肇堂，致使鄧肇
    堂受有外傷性大腦出血合併癲癇之傷害，被害人林鈴美及張潘春玉見狀即過來阻
    擋甲○○毆打其父鄧肇堂，被告甲○○復出手毆打被害人林鈴美及張潘春玉，致
    使林鈴美受有右上肢及左肩挫傷及擦傷，張潘春玉受有右手中指骨節骨骨折及右
    前臂瘀青等傷害（張潘春玉部分未據告訴），因認被告甲○○涉有刑法第二百八
    十條、第二百七十七條第一項傷害直系血親尊親屬罪及同法第二百七十七條第一
    項之傷害罪。
二、按告訴乃論之罪，告訴人於第一審辯論終結前得撤回其告訴，又告訴經撤回者，
    應諭知不受理之判決，刑事訴訟法第二百三十八條第一項三百零三條第三款定
    有明文。經查本件被告甲○○被訴犯有刑法第二百八十條、第二百七十七條第一
    項傷害直系血親尊親屬罪及同法第二百七十七條第一項之傷害罪，依同法第二百
    八十七條之規定，須告訴乃論。茲據告訴人鄧肇堂、林鈴美當庭表示撤回其告訴
    ，有調查筆錄附卷可參，依照首開說明，爰不經言詞辯論，逕為諭知不受理之判
   決。
據上論結，應依刑事訴訟法第三百零三條第三款、第三百零七條，判決如主文。
中      華      民      國    九十      年      六      月     十八     日
                              台灣台中地方法院刑事第三庭
                                  審判長法  官  唐 光 義
                                        法  官  張 智 雄
                                        法  官  黃 炫 中
右正本證明與原本無異。
如不服本判決，應於判決送達後十日內向本院提出上訴狀，上訴於臺灣高等法院臺中
分院( 須附繕本 )。
                                        書記官
中      華      民      國    九十      年      六      月     二十六   日


司法院資訊處製作；財團法人民間司法改革基金會備份。
